【裁判字號】    95,交聲,51
【裁判日期】    950530
【裁判案由】    交管條例聲異
【裁判全文】
臺灣板橋地方法院交通事件裁定
原處分機關  交通部公路總局臺北區監理所
受處分人即
異  議  人  甲○○
上列受處分人因違反道路交通管理處罰條例案件，對原處分機關
九十四年九月十六日北監自裁字第裁 40-CGB0000000 號處分，
聲明異議，本院裁定如下：
    主      文
異議駁回。
    理      由
一、按受處分人不服公路主管機關所為之處罰，得於接到裁決書
    之翌日起二十日內，向管轄地方法院聲明異議，交通法庭認
    聲明異議不合法律上之程式或其異議權已經喪失者，應以裁
    定駁回之，道路交通管理處罰條例第八十七條第一項及道路
    交通案件處理辦法第十八條前段分別定有明文，逾此期間，
    受處分人即喪失異議權；前開異議期間固須以應受送達人經
    合法送達始得開始起算，而有關文書之送達程序，應依行政
    程序法之規定，此觀之違反道路交通管理事件統一裁罰標準
    及處理細則第五條規定甚明，是依行政程序法第七十三條第
    一項之規定，於送達處所不獲會晤應受送達人時，得將文書
    付與有辨別事理能力之同居人、受僱人或應送達處所之接收
    郵件人員而為送達。
二、本件異議人即受處分人甲○○現仍居住在臺北縣新莊市○○
    街 37 號 12 樓，有異議人所提異議狀附卷可憑，主管機關
    交通部公路局臺北區監理所所為前開處分裁決書，業於九十
    四年九月二十一日送達異議人前揭居住處所，由該居所之社
    區即大漢思源大廈警衛室之管理員代收並蓋有該警衛室之收
    件章，有交通部公路總局臺北區監理所送達證書回執聯影本
    一紙附卷可證，復核與本件之臺北縣政府警察局舉發違反道
    路交通管理事件通知單之之送達文件上所蓋之大廈收件章係
    相符，有移送機關傳真之交寄大宗掛號函件存根、查詢國內
    各類掛號郵件查單及郵局簽收清單等附卷可查。異議人雖於
    空言並未收受上開裁決書，且經詢問管理大樓人員亦無代收
    該裁決書之人，惟未敘明具體情由，復未提供相關事證以供
    調查，無從信實，且上開裁決書、舉發通知單之送達文件上
    所蓋均係相同且為異議人所不爭執之社區警衛室之收件章，
    異議人亦自承住於該處，自不能據以否定送達之效力，前開
    裁決書既於九十四年九月二十一日送達，異議人遲至九十五
    年一月十二日始具狀向交通部公路局臺北區監理所聲明異議
    ，顯逾二十日之異議期間，揆諸首開法條規定及說明，應裁
    定駁回之。
據上論結，應依道路交通案件處理辦法第十八條前段，裁定如主
文。
中    華    民    國    95    年    5     月    30    日
                  刑事第十八庭  法  官  李幼妃
以上正本證明與原本無異
如不服本裁定應於送達後5日內向本院提出抗告狀
                                書記官  強梅芳
中    華    民    國    95    年    6     月    5     日


司法院資訊處製作；財團法人民間司法改革基金會備份。
